【裁判字號】    89,訴,584
【裁判日期】    900120
【裁判案由】    毒品危害防制條例
【裁判全文】
臺灣嘉義地方法院刑事判決                          八十九年度訴字第五八四號
    公  訴  人  臺灣嘉義地方法院檢察署檢察官
    被      告  甲○○
右列被告因違反毒品危害防制條例案件，經檢察官提起公訴（八十九年度毒偵字第一
四四九號、八十九年度偵字第五九六八號），本院判決如左：
    主  文
甲○○連續施用第二級毒品，累犯，處有期徒刑柒月，扣案第二級毒品安非他命拾貳
小包（合計淨重伍點伍肆公克）、塑膠瓶壹只內之殘餘安非他命沒收銷燬之；吸食工
具壹組、塑膠吸管貳支、打火機壹個、上開安非他命之外包裝塑膠袋拾貳個，內有殘
餘安非他命之塑膠瓶壹個均沒收。又連續轉讓第二級毒品，累犯，處有期徒刑捌月。
應執行有期徒刑壹年貳月。扣案第二級毒品安非他命拾貳小包（合計淨重伍點伍肆公
克）、塑膠瓶壹個內之殘餘安非他命沒收銷燬之，吸食工具壹組、塑膠吸管貳支、打
火機壹個、上開安非他命之外包裝塑膠袋拾貳個，內有殘餘安非他命之塑膠瓶壹個均
沒收。
    事  實
一、甲○○於民國八十六年間，曾因違反麻醉藥品管理條例案件，經本院判處有期徒
    刑五月，於八十八年一月十九日執行完畢。
二、甲○○於八十七年間，曾因違反毒品危害防制條例案件，經送觀察、勒戒後，認
    無繼續施用傾向，由台灣嘉義地方法院檢察署檢察官以八十七年偵字第二九二五
    號為不起訴處分，復於八十八年間，因違反毒品危害防制條例案件，經本院以八
    十八年度毒聲字第一七六八號裁定送觀察、勒戒後認無繼續施用傾向，再經臺灣
    嘉義地方法院檢察署檢察官以於八十九年一月五日以八十九年偵字第六七號為不
    起訴處分，詎仍不知悔改，基於施用第二級毒品安非他命之概括犯意，於前開不
    起訴處分之五年內，即於八十九年九月三十日十三時許及同年十月三日十三時三
    十分許，分別於嘉義縣六腳鄉蘇厝村蘇厝寮堤防及嘉義縣六腳鄉蘇厝村一之六號
    後後面空地，連續以將安非他命裝入吸食器後，並以打火機點火烘烤吸食器，而
    吸入安非他命變成之氣體方式，施用第二級毒品安非他命共二次，並於同一時地
    ，連續無償提供而轉讓少許第二級毒品安非他命（約零點零一公克）與乙○○施
    用，為警于同年十月三日十三時四十五分許，在嘉義縣六腳鄉蘇厝村一之六號後
    面空屋查獲，並扣得甲○○所有之安非他命十二小包（含外包裝），內有安非他
    命殘餘之小塑膠瓶一瓶、吸食工具一組，塑膠吸管二支及打火機一個。
二、案經嘉義縣警察局朴子分局報告併臺灣嘉義地方法院檢察署檢察官自動檢舉偵查
    起訴。
    理  由
一、訊據被告甲○○坦承施用第二級毒品安非他命，惟矢口否認有何轉讓安非他命之
    犯行，辯稱：我與乙○○是合買的，因為乙○○的爸爸也在警察局，為怕乙○○
    被他爸爸打，所以我才承認是我的云云。經查：
    （一）甲○○施用第二級毒品安非他命之犯行，除據被告自白外，核與證人謝燦
          彬於偵查時證述稱：「八十九年九月三十日下午一點左右，在嘉義縣六腳
          鄉蘇厝村蘇厝寮的堤防吸食安非他命，第二次是八十九年十月三日下午一
          點半左右，在蘇厝村一之六號後面空屋內吸食安非他命，當場被警察抓到
          ：：我那兩次吸食的時間、地點是和甲○○一起吸食的」相符，並有吸食
          工具一組、打火機、塑膠吸管二支及十二小包、一小瓶之疑似安非他命扣
          案足佐，經送法務部調查局鑑定，確係安非他命無訛，此有法務部調查局
          （８９）陸（一）字第八九０九四五七九號鑑定通知書一紙在卷足憑，足
          證被告前開自白與事實相符。又查，被告於八十七年間，曾因違反毒品危
          害防制條例案件，經送觀察、勒戒後，認無繼續施用傾向，由台灣嘉義地
          方法院檢察署檢察官以八十七年偵字第二九二五號為不起訴處分，復於八
          十八年間，因違反毒品危害防制條例案件，經本院以八十八年度毒聲字第
          一七六八號裁定送觀察、勒戒後認無繼續施用傾向，再經臺灣嘉義地方法
          院檢察署檢察官以於八十九年一月五日以八十九年偵字第六七號為不起訴
          處分之事實，有臺灣嘉義地方法院檢察署刑案資料查註紀錄表一紙及臺灣
          嘉義地方法院檢察署檢察官八十九年度毒偵字第六七號不起訴處分書一紙
          在卷可憑。綜上所述，本案事證明確，被告施用第二級毒品安非他命之犯
          行，應堪認定。
    （二）被告甲○○於偵查時稱：「（問：乙○○二次所吸的安非他命都是在前揭
          吸食地點由你免費提供給他吸食，每次約０．０一公克安非他命？）是的
          」核與證人乙○○於警訊時稱：「於十月三日十三時甲○○以行動電話向
          我連絡叫我買一塊冰塊帶到六腳鄉蘇厝村一之六號到達後甲○○就問我要
          不要吸食安非他命我就答應，甲○○就拿起放在身上的安非他命及吸食工
          具，用打火機點燃吸食所燃之氣體：：其中第一次約四天前在蘇厝寮堤防
          也是由甲○○提供安非他命供我吸食：：我沒有用錢向甲○○買過安非他
          命：：」於偵查時稱：「他兩次都是甲○○提供給我約零點零一公克安非
          他命給我吸食，他是免費提供給我的，他提供給我的時間地點跟我吸食的
          時間、地點是一樣的：：」於本院審理時稱：「是我向他要的，每次給我
          一點點，我向他要過一、二次」相符，且有吸食工具一組、打火機、塑膠
          吸管二支及十二小包、一小瓶之安非他命扣案足佐，對乙○○之父而言，
          是乙○○是否再度施用毒品應係其關心之重點，其是否為施用毒品而持有
          毒品應非重點所在，證人乙○○於警訊時已坦承施用安非他命，而被告是
          否承認安非他命為自己所有，對乙○○與其父之關係，應無任何助益，是
          被告所辯，彼等係合買，因乙○○之父在警察局，所以才承認安非他命是
          我的，顯係卸責之詞，不足採信。本件事證明確，被告轉讓第二級毒品安
          非他命之犯行，堪以認定。
二、查安非他命為第二級毒品，毒品危害防制條例第二條第二項第二款定有明文。核
    被告所為，其施用第二級毒品，係犯毒品危害防制條例第十條第二項之罪。其轉
    讓第二級毒品係犯毒品危害防制條例第八條第二項之罪。其施用、轉讓前持有安
    非他命之低度行為，為施用、轉讓之高度行為所吸收，不另論罪。又被告先後多
    次施用第二級毒品及轉讓第二級毒品之犯行，時間緊接、所犯為構成要件相同之
    罪，顯係基於概括犯意為之，應依刑法第五十六條加重其刑。被告前開連續施用
    第二級毒品及轉讓第二級毒品之犯行，犯意不同，行為互殊，應分論併罰之。又
    查，被告甲○○於八十六年間，曾因違反麻醉藥品管理條例案件，經本院判處有
    期徒刑五月，於八十八年一月十九日執行完畢，此有臺灣嘉義地方法院檢察署刑
    事資料查註紀錄表及臺灣高等法院被告全國前案紀錄表各一紙在卷可佐，五年內
    再犯有期徒刑以上刑之罪，為累犯，應依刑法第四十七條加重其刑。爰審酌被告
    有多次施用毒品之前科之品性、素行，施用毒品自伐身心，竟又提供毒品予他人
    ，惟提供之數量不多及矯辯其詞不知悔改之犯後態度，量處如主文所示之刑，併
    定其應執行之刑。又扣案安非他命（淨重五點五四公克）及小塑膠瓶內之安非他
    命殘留，係查獲之毒品，應依毒品危害防制條例第十八條第一項前段規定宣告沒
    收銷燬之。吸食工具一組，塑膠吸管二支及打火機一個為被告所有，供施用第二
    級毒品安非他命所用之物，塑膠袋十二個、小塑膠瓶為被告所有裝安非他命所用
    物，業據被告於偵查中供陳在卷，本院斟酌被告因自己施用第二級毒品，乙○○
    在旁，故請其用少許安非他命而轉讓，是其所有之安非他命應係為供自己施用，
    而塑膠袋及小塑膠瓶應為保存毒品供己施用毒品之用，應依刑法第三十八條第一
    項第二款沒收之。
據上論斷，應依刑事訴訟法第二百九十九條第一項前段，毒品危害防制條例第十條第
二項、第八條第二項、第十八條第一項前段，刑法第十一條前段、第五十六條、第四
十七條、第三十八條第一項第二款、第五十一條第五款，判決如主文。
本案經檢察官張長樹到庭執行職務
中    華    民    國      九十        年      一      月      二十      日
                                臺灣嘉義地方法院刑事第三庭
                                     法  官   康  存  真
右正本證明與原本無異。
如不服本判決，應於判決送達後十日內，向本院提出上訴狀。
中    華    民    國      九十        年      一      月      二十      日
                                     書記官   胡  祥  生


司法院資訊處製作；財團法人民間司法改革基金會備份。
